臺灣高等法院刑事判決　　　　　　　　 100年度上易字第58號
上　訴　人
即　被　告　鄭宇
　　　　　　唐志強
上列上訴人因恐嚇案件，不服臺灣桃園地方法院99年度易字第52
2號，中華民國99年7月30日第一審判決（起訴案號：臺灣桃園地
方法院檢察署98年度偵字第2974號），提起上訴，本院判決如下
：
    主  文
上訴駁回。
    事  實
一、唐志強曾因違反槍砲彈藥刀械管制條例案件，經臺灣桃園地
    方法院判處有期徒刑3月，減為有期徒刑1月又15日確定，而
    於民國97年2月16日執行完畢。
二、鄭宇峰（綽號：小鄭）前因在桃園縣桃園市凱悅KTV 、錢櫃
    KTV 等娛樂場所從事傳播相關工作（如提供妙齡女子坐檯，
    陪客飲酒唱歌作樂），得悉可藉恐嚇傳播業者要求繳交保護
    費（又稱：「水費」）以牟利，竟與唐志強（綽號：小強）
    、劉永江（綽號：豆漿，業經原審判刑確定）、江志鴻（綽
    號：小胖，業經原審判刑確定）、陳躬浩（綽號：小刀，經
    原審判決後提起上訴，於本院審理時撤回上訴而確定）共同
    基於恐嚇取財之犯意，於97年6月底，先指使唐志強偕同劉
    永江前往桃園縣桃園市錢櫃KTV，各向A1、A3、A4（真實姓
    名年籍資料均詳卷）等傳播業者，恫以：「倘不願繳保護費
    ，生意會很難做，會砸車，會被打」、「不讓你們在錢櫃
    KTV前做傳播」等語，致A1、A3、A4均心生畏懼，而於97年6
    月底至7月間，A1每週繳交新臺幣（下同）7,000元（共接續
    繳交4次）、A3每週繳交5,000元（共接續繳交4次）、A4每
    週繳交6,000元（共接續繳交4次）之保護費與劉永江、唐志
    強，並由劉永江、唐志強將上開收得保護費交與鄭宇峰作分
    配花用。嗣因劉永江退出保護費之收取，而自97年8月起，
    則改由唐志強偕同江志鴻、陳躬浩接續向A1、A3、A4每週收
    取約5,000元（共接續繳交約3、4次）之保護費。
三、案經桃園縣政府警察局龜山分局報告臺灣桃園地方法院檢察
    署檢察官偵查起訴。
    理  由
一、上開犯罪事實，業據被告鄭宇、唐志強於原審及本院審理
    時均坦承不諱，復有證人A1、A3、A4於警詢及偵查中之證述
    在卷可稽，又有通訊監察譯文等附卷足憑，足認被告之自白
    均與事實相符，本案事證明確，被告鄭宇、唐志強前開恐
    嚇取財犯行洵堪認定，應依法論科。
二、核被告鄭宇、唐志強所為，均係犯刑法第346條第1項恐嚇
    取財罪。按各共同正犯之間，非僅就其自己所實施之行為負
    責，並應在犯意聯絡之範圍內，對於其他共同正犯所實行之
    行為，亦共同負責。本件被告鄭宇、唐志強、與劉永江、
    江志鴻、陳躬浩均就上揭分擔恐嚇取財之行為，各自分擔實
    施其中一部分行為，並互相利用他方之行為，以達成彼等向
    A1、A3、A4等傳播業者恐嚇取財之共同目的，故彼等間就上
    開犯行，有犯意聯絡及行為分擔，俱為共同正犯。又分就被
    告等人對各傳播業者（即A1、A3、A4）之恐嚇取財犯行以觀
    ，被告等人對同一傳播業者，均係於接近、規律之時間內，
    以相同之方式，侵害同一之法益，各行為之獨立性極為薄弱
    ，且係基於同一恐嚇取財之目的，依一般社會觀念，在時間
    差距上，難以強行分開，應視為數個舉動之接續施行，合為
    包括之一行為予以評價，屬接續犯，故被告等人對各傳播業
    者（即A1、A3、A4）之恐嚇取財犯行，應各僅論以一罪處斷
    。另被告等人分對不同傳播業者（即A1、A3、A4）所為之恐
    嚇取財犯行，因均犯意各別，行為互殊，應予分論併罰。被
    告唐志強有如事實欄所載犯罪科刑及執行之紀錄，此有本院
    被告前案紀錄表1份在卷可稽，其受有期徒刑執行完畢後，5
    年以內故意再犯本件有期徒刑以上之罪，屬累犯，應依刑法
    第47條第1項規定加重其刑。
三、原審認被告罪證明確，適用刑法第28條、第346 條第1項、
    第47條第1項、第51條第5款之規定，及審酌被告2人均正值
    壯年，自可循正當途徑牟取利益，竟不思進取，反由被告鄭
    宇指使被告唐志強及劉永江、江志鴻、陳躬浩藉不法之手
    段迫使多名被害人於一定期間內接續交付金錢，是渠所為，
    實對社會治安、被害人之生命財產安全均致生危害；惟念被
    告2人犯後均坦承犯行，態度亦稱良好，暨渠等手段、目的
    、犯罪地位、所居角色等一切情狀，各量處如原審判決主文
    所示之刑，並均定應執行刑各有期徒刑1年。其認事用法均
    無違誤，量刑亦稱允當，被告2人上訴意旨，指摘原判決量
    刑過重云云，核均無理由，其上訴均應予駁回。
據上論斷，應依刑事訴訟法第368條，判決如主文。
本案經檢察官張啟彬到庭執行職務。
中    華    民    國  100    年     1    月    26    日
                  刑事第一庭    審判長法  官  葉騰瑞
                                      法  官  彭政章
                                      法  官  莊明彰
以上正本證明與原本無異。
不得上訴。
                                      書記官  王韻雅
中    華    民    國   100    年    1     月    26    日